# Básica introdução ao R 

## Atribuição de variável

```{r}
# Hadley prefere atribuições utilizando seta <-  
a <- 42
b = 21
11.5 -> c
```

## Variáveis de ambiente
```{r}
# Para verificar suas variáveis de ambiente
ls()

# Se quiser remover alguma espefica
rm(b)

# Se quiser remover todas
rm(list=ls())

```


## Tipos primitivos

```{r}
l <- FALSE 
n <- 3.1415
i <- 64L
cc <- 'programming'

# Para verificar os tipos
class(l)
class(n)
class(i)
class(cc)

```

## Vetores

```{r}
l <- c(FALSE,FALSE,TRUE,FALSE)
n <- c(12.333,12.389,12.918, 13, 14.021)
cc <- c('programming','r','python')

# Para verificar o tamanho
length(l)
length(n)
length(cc)

# Para criar vetores vazios
v <- vector(length = 10,mode = "numeric")
length(v)

# Para criar vetores mistos
m1 <- c('R','is','Easy',FALSE)
m3 <- c('programming',3000,'lines')

```

## Dataframe

```{r}
meu_df <- data.frame(nome = c("Hajime", "Naruto", "Midorya", "Ed"),
                     funcao = c("pugilista", "Ninja", "Estudante", "Alquimista"),
                     idade = c(17, 12, 15, 16))

# Para acessar os atributos do dataframe
meu_df$nome
meu_df$funcao
meu_df$idade

```

## Funções básica do R base

```{r}
  ## Utilizando funções básicas
  
  # Média das idades
  mean(meu_df$idade)
  
  # A idade máxima dos personagens
  max(meu_df$idade)
  
  # A idade mínima 
  min(meu_df$idade)
  
```

## Estruturas de repetição em R 

```{r}
  # Laço simples 
  for(i in meu_df$funcao){
    print(i)
  }
  
  # Laço simple porém um pouco mais rápido
  for(i in seq_along(meu_df$funcao)){
    print(meu_df$funcao[i])
  }
  
  # Laço utilizando programação funcional
  sapply(meu_df$funcao, print)

```


## Estruturas de decisão de em R
Lembrando que os índices em R começam em 1
```{r} 
  # Verificação utilizando a primeira linha

  if (meu_df$nome[1] == "Hajime"){
    print("Melhor anime!")
  } else {
    print("Da pra assistir!")
  }
  
  # Podemos utilizar também o ifelse

  ifelse(meu_df$nome[1] == "Hajime", "Melhor anime!", "Da pra assisir")
```

## Criando funções em R
```{r}
  
  # Função para converter milhas em quilômetros
  conversor_mi_km <- function(mi){
    distance_km <- mi*1.60934
    return(distance_km)
  }
  
  # Função para converter quilômetros em milhas
  conversor_km_mi <- function(km){
    distance_mi <- km*0.621371
    return(distance_mi)
  }
  
  # Usando as funções
  conversor_mi_km(10)
  
```

## Hora de juntarmos tudo
```{r}
  # Primeiro vamos usar outro dataframe
  data(mtcars)
  
  # Vamos verificar nossas colunas e entender o data.frame
  colnames(mtcars)
  
  # [, 1] 	mpg 	Miles/(US) gallon
  # [, 2] 	cyl 	Number of cylinders
  # [, 3] 	disp 	Displacement (cu.in.)
  # [, 4] 	hp 	Gross horsepower
  # [, 5] 	drat 	Rear axle ratio
  # [, 6] 	wt 	Weight (1000 lbs)
  # [, 7] 	qsec 	1/4 mile time
  # [, 8] 	vs 	Engine (0 = V-shaped, 1 = straight)
  # [, 9] 	am 	Transmission (0 = automatic, 1 = manual)
  # [,10] 	gear 	Number of forward gears
  # [,11] 	carb 	Number of carburetors
  
  # Podemos observar que a coluna 'mpg' está em milhas, vamos converter para Km
  
  # Utilizando o base para fazer 
  for (i in seq_along(mtcars$mpg)){
    mtcars$mpg[i] <- conversor_mi_km(mtcars$mpg[i])
  }
  
  # Que tal utilizarmos função de programação funcional?
  
  # Bem mais bonito e simples, não?
  mtcars$mpg <- sapply(mtcars$mpg, conversor_mi_km)
  
  # Vamos arredondar os quilometros utilizando a função round
  round(mtcars$mpg)
  
  # Desafio
  
  
  # A coluna wt está em libras (1000 lbs), tente converter para quilos utilizando o mesmo principio, se sentir dificuldade, pode usar o comando ?funcao, e.g. ?max
  
  # A solução do desafio está abaixo mas tente fazê-lo :D

```


## Visualização de dados

```{r, fig.height=6, fig.width=7, fig.align="center"}
library(ggplot2)
  # Histograma
ggplot(mtcars, aes(x=mpg)) +
  geom_histogram(binwidth = 2)

  # Grafico de linhas 


ggplot(mtcars, aes(x = mpg, y = wt)) +
  geom_line() +
  ggtitle(label = "mtcars", subtitle = "Peso em relação ao gasto") +
  xlab("Km/galão") +
  ylab("Kg")
  

```

## Solucões dos desafios 
Desafio da conversão libras para quilos, lembrando que está em escala milhar
```{r}
  # Sabendo que a 1 libra equivale a 0,45 quilos, vamos fazer a conversão
  conversor_li_kg <- function(li){
    massa_kg <- li*0.453592
    return(massa_kg)
  }

  # Convertendo cada linha
  mtcars$wt <- sapply(mtcars$wt,conversor_li_kg)
  
  round(mtcars$wt, 3)
```

# Leitura e análise de dados utilizando o pacote tidyverse

### Tidyverse é um pacote em R que encapsula os diversos pacotes voltados para ciência de dados, grosso modo um framework?

- ggplot2 - Pacote voltado para visualização de dados
- tibble - 
- tidyr - Pacote voltado para 
- readr - Pacote voltado para leitura de dados
- purrr - Pacote voltado para progração funcional
- dplyr - Pacote voltado para manipulação de dados

### Leitura de dados com R

```R
# Lembre-se de especificar o diretório do arquivo (e.g. setwd('~/downloads'))
# Para verificar seu diretório atual use o comando getwd()
# Para verificar os arquivos do seu diretório atual use dir (".") ou list.files()

# Lendo o conjunto de dados utilizando o R base
meu_dataframe <- read.csv ('./stateData.csv')

# Utilizando o pacote tidyverse
library("tidyverse") # ou
library("readr")

meu_dataframe <- read_csv2 ('./stateData.csv')

```

### Após o carregamento do dado, é interesante verificá-lo

```R
# Para verificar apenas as primeiras linhas
head (meu_dataframe)

# Para verificar as linhas finais
tail (meu_dataframe)

# Para visualizar os tipos de cada atributo
str(meu_dataframe)

# Para conhecer algumas estátiscas básicas do arquivo
summary(meu_dataframe)


```


### Leitura e análise do reddit.csv

```R

# Lembre-se do diretório
arquivo <- read.csv ('reddit.csv')
```

```R

library(ggplot2)

# Trabalhando com dados desordenados, utilize a funcao plot()
qplot (arquivo$age.range) # Veja que os dados estão desordenados do plot, dificultando a analise do plot

# Para ver os levels utilize o comando levels()
levels(arquivo$age.range)

# Lembrando que estamos trabalhando com a classe factor, uma classe que possui diferentes tipos de dados
# Ordenando os ranges de idades utilizando o comando ordered e pegando as levels da colunas
arquivoIdade <- ordered(arquivo$age.range,levels=c("Under 18", "18-24", "25-34", "35-44", "45-54", "55-64", "65 or Above"))

# Observe a diferença na analise após a ordenação dos dados
qplot(arquivoIdade)



```

## Para realizar leitura de dados com formatos estranhos, recomendo esse [artigo](http://flowingdata.com/2015/02/18/loading-data-and-basic-formatting-in-r/)

### Leitura e analise do pseudo_facebook.tsv

```R

# Leitura do arquivo separado por tabulações
arquivo <- read.csv("pseudo_facebook.tsv",sep = '\t')

# Outra maneira de ler o arquivo
arquivo <- read.delim ("pseudo_facebook.tsv")


```
